【裁判字號】    96,訴,165
【裁判日期】    970129
【裁判案由】    妨害電腦使用罪
【裁判全文】
臺灣臺東地方法院刑事判決               96年度訴字第165號
公  訴  人  臺灣臺東地方法院檢察署檢察官
被      告  甲○○
                    (現另案於臺灣泰源技能訓練所執行中)
上列被告因妨害電腦使用罪案件，經檢察官提起公訴 (95年度偵
字第1468號)，本院判決如下：
    主  文
甲○○共同無故變更他人電腦之電磁紀錄，致生損害於他人，累
犯，處有期徒刑月，如易科罰金，以銀元佰元即新臺幣玖佰
元折算壹日，減為有期徒刑壹月又拾伍日，如易科罰金，以銀元
佰元即新臺幣玖佰元折算壹日。
    犯罪事實
一、甲○○於民國92年間因竊盜案件，經臺灣板橋地方法院以92
    年簡字第3018號判處有期徒刑6月確定，於93年5月31日易科
    罰金執行完畢。猶不知悔改，與真實姓名年籍不詳綽號「韋
    六二」(由檢察官另行偵辦)等之成年男子共同基於意圖為自
    己不法所有之犯意聯絡，並明知無移轉虛擬寶物 (包括金幣
    )之真意，於94年12月9日晚間11時許，在臺北縣中和市○○
    路353號B1之「聯合戰場撞球網路科技有限公司」，由甲○
    ○提供其所使用之0000000000號行動電話交予「韋六二」作
    為聯絡之用，並利用該網路店之電腦設備連線至第三波資訊
    股份有限公司(下稱第三波公司)維護管理之「戲谷麻將館」
    線上網路遊戲伺服器後，一人操作3台電腦之詐賭方式賺取
    金幣，以分得每日新臺幣 (下同)2,000 元之報酬，「韋六
    二」則在該遊戲平台上散發販賣虛擬寶物之訊息，並留下甲
    ○○上開行動電話號碼以供聯繫之用，適有乙○○在其位於
    臺北市○○區○○街140之7號6樓住處，利用電腦以帳號hua
    16888號(戲谷遊戲號碼0000000號)中暱稱「hua168」連結前
    開伺服器進行遊戲，得知上開訊息後，透過該網路遊戲提供
    之傳呼功能與甲○○聯絡，表明欲購買金幣之意，嗣即由「
    韋六二」等成員撥打上開0000000000號行動電話與乙○○聯
    繫，表示需提供帳號、密碼以移轉金幣，使乙○○陷於錯誤
    ，遂將其帳號、密碼提供予「韋六二」等成員，該成員並未
    依約將虛擬金幣移轉至乙○○帳號，且於如附表所示之時間
    ，無故輸入乙○○上開帳號、密碼，連接至戲谷麻將館網路
    遊戲，繼而操作將乙○○在該遊戲內如附表所示無法複製而
    具有一定財產上交易價值之虛擬裝備及寶物之電磁紀錄，變
    更轉賣予網路上之玩家，再將出售上開寶物所得金幣之電磁
    紀錄 (價值約新臺幣1萬元)，匯出至「韋六二」等成員所使
    用遊戲暱稱「0000000」、「偵毒絕月」、「uouo5397」、
    「將關成比」、「在你ㄉ心中」之帳號內，致生損害於乙○
    ○。嗣於94年12月10日零時30分許，乙○○登入其帳號後，
    發現其帳號內之虛擬寶物已遭變更，始知受騙，經報警處理
    ，為警循線查獲上情。
二、案經乙○○訴由臺北市政府警察局南港分局報請臺灣士林地
    方法院檢察署呈請臺灣高等法院檢察署檢察長核轉臺灣臺東
    地方法院檢察署檢察官偵查起訴。
    理  由
一、證據能力方面：
(一)按被告之自白，非出於強暴、脅迫、利誘、詐欺、疲勞訊問
    、違法羈押或其他不正之方法，且與事實相符者，得為證據
    ，刑事訴訟法第156條第1項定有明文。準此，被告之自白如
    在「任意性」及「真實性」原則擔保下，自有證據能力。本
    案被告甲○○自始未曾陳述其於偵訊時之自白，係檢察官出
    於何不正方法所取得，且與其於本院審理時供述相符，足徵
    其於偵訊時之自白係出於自由意識所陳述，並無違反其意願
    ，復與下述二、之證據所顯示之事實具有合致性，揆之上揭
    說明，應有證據能力。
(二)按被告以外之人 (包括證人、鑑定人、告訴人、被害人及共
    同被告等)於審判外之陳述雖不符刑事訴訟法第159條之1至
    之4等4條之規定，而經當事人於審判程序同意作為證據，法
    院審酌該言詞陳述或書面陳述作成時之情況，認為適當者，
    亦得為證據；當事人、代理人或辯護人於法院調查證據時，
    知有刑事訴訟法第159條第1項不得為證據之情形，而未於言
    詞辯論終結前聲明異議者，視為有前項之同意，同法第159
    條之5定有明文。立法意旨在於傳聞證據未經當事人之反對
    詰問予以核實，原則上先予排除。惟若當事人已放棄反對詰
    問權，於審判程序中表明同意該等傳聞證據可作為證據；或
    於言詞辯論終結前未聲明異議，基於尊重當事人對傳聞證據
    之處分權，及證據資料愈豐富，愈有助於真實發見之理念，
    且強化言詞辯論主義，使訴訟程序得以順暢進行，上開傳聞
    證據亦均具有證據能力。本案證人即告訴人乙○○、證人洪
    德福於警詢、偵訊時之陳述，性質上係屬傳聞證據，然經本
    院於審理時提示並告以要旨，且各經檢察官及被告表示意見
    ，當事人均未於言詞辯論終結前對該等筆錄內容異議，依上
    開規定，已擬制同意其有證據能力，本院審認該等證據作成
    時之情況，認應無違法或不當情事，以之作為證據，乃屬適
    當，依刑事訴訟法第159條之5第2項之規定，均有證據能力
    。
(三)本案判決以下所引用之第三波公司提供告訴人遊戲帳號之註
    冊資料、金幣匯出買賣紀錄及登入、登出時間及登入IP紀錄
    、和信超媒體股份有限公司所提供IP使用者資料及位置、通
    聯調閱查詢單、遠傳電信股份有限公司提供基地台編號及接
    收行動電話訊息涵蓋範圍等證據，均係從事業務之人於業務
    上或通常業務過程所須製作之證明或紀錄文書，經查並無顯
    不可信之情況，依刑事訴訟法第159條之4第2款規定，上開
    文書應具有證據能力。
二、認定犯罪事實所憑之證據及理由：
(一)被告甲○○於檢察官偵訊、本院審理時自白與共犯「韋六二
    」等人共同行騙之過程 (見95年度偵字第1468號卷第32頁至
    第34頁，以下稱稱字第1468號卷、本院卷第31頁、第70頁至
    第71頁)。
(二)證人即告訴人乙○○於警詢、偵訊時證述受騙經過情形 (見
    臺灣士林地方法院檢察署95年度偵字第5112號卷第6頁至第8
    頁、第119頁，以下稱偵字第5112號卷)。
(三)證人即被告之父洪德福於警詢時證述上開0000000000號行動
    電話係其所申請租用，由被告使用等情 (見偵字第5112號卷
    第26頁至第28頁)。
(四)第三波公司提供告訴人之戲谷麻將館線上遊戲hua16888號帳
    號之註冊資料、金幣匯出買賣紀錄及登入、登出時間及登入
    IP(見偵字第5112號卷第10頁至第18頁)。
(五)和信超媒體股份有限公司覆臺北市政府警察局南港分局北市
    警南分刑字第0953009312號函(見偵字第5112號卷第29頁)：
    證明於94年12月9日晚間11時16分至35分，以告訴人上開hua
    16888號帳號登入之IP位置：61.63.44.238號，用戶為聯合
    戰場撞球網路科技有限公司，設址在臺北縣中和市○○路35
    3號B1。
(六)門號0000000000號行動電話通聯調閱查詢單 (見偵字第5112
    號卷第56頁、第85頁至第98頁)、遠傳電信股份有限公司95
    年12月26日遠傳 (業服)字第09511204107號函、96年3月1日
    遠傳 (業服)字第09610202187號函及檢附該公司基地台編號
    及接收行動電話訊息涵蓋範圍 (見95年度偵字第1468號卷第
    16頁、第20頁至第24頁)：證明上開0000000000號行動電話
    門號係洪德福申請租用，該門號於94年12月9日晚間11時至1
    1時30分許間之通訊基地台編號為DZ1104號，位在臺北縣中
    和市○○路100號7樓之3頂平台、及編號D5129號，位在臺北
    縣中和市○○路48號12樓頂樓，此二基地台通訊涵蓋範圍包
    括臺北縣中和市○○路353號B1聯合戰場撞球網路科技有限
    公司，與被告於偵訊時供稱其當時亦在聯合戰場撞球網路科
    技有限公司內之供述相符。
(七)綜上各節相互佐證，被告自白核與事實相符，應堪採信，本
    件事證明確，被告犯行堪以認定，應依法論科。
三、對辦告辯解之判斷：
    訊之被告雖於本院審理時坦認有與韋六二等人共同在網路遊
    戲行騙之行為，惟辯稱伊僅負責操縱電腦自網路遊戲中賺取
    金幣，未參與買賣金幣及變更他人電磁紀錄等犯行，且其自
    93年10月間起至95年3月4日通緝到案入監執行止，期間與「
    韋六二」等人一同犯案時間並未中斷，本案與臺灣高雄地方
    法院96年度訴字第2006號偽造文書等案件有連續犯之裁判上
    一罪關係，應為免訴判決云云。惟查：
(一)按共同實施犯罪行為之人，在合同意思範圍以內，各自分擔
    犯罪行為之一部，相互利用他人之行為，以達其犯罪之目的
    者，即應對於全部所發生之結果負責，且共同正犯之意思聯
    絡，不限於事前謀議，其於行為當時有共同犯意之聯絡，亦
    屬之，合先敘明 (最高法院77年臺上字第2135號、28年上字
    第3110號判例意旨可資參照)。被告雖認為本案係「韋六二
    」主導，其僅獲取每日2,000元報酬，然據被告供述，其係
    依韋六二指示在戲谷麻將館之線上遊戲上，操作電腦詐騙他
    人以賺取金幣，並提供所使用行動電話供「韋六二」與欲購
    買虛擬寶物者聯繫。而94年12月9日晚間11時16分至35分，
    以告訴人上開hua16888號帳號登入之IP位址61.63.44.238號
    ，用戶為聯合戰場撞球網路科技有限公司，設址在臺北縣中
    和市○○路353號B1，已如前述，與被告提供使用000000000
    0號行動電話於同時段之基地台所在位置一致，復經被告於
    偵訊時自承其當時亦在聯合戰場撞球網路科技有限內上網。
    則被告與「韋六二」等成員既均在同一地點分工合作，焉有
    不知「韋六二」等人以其提供之行動電話與告訴人聯絡，嗣
    取得告訴人帳戶、密碼後，據以無故輸入告訴人帳號、密碼
    並變更告訴人帳號內虛擬寶物、裝備之電磁紀錄行為，渠等
    上揭所為，顯係在合同意思範圍內，相互利用他人之行為，
    以達其犯罪之目的。縱如被告所言，其未參與後階段之輸入
    告訴人帳號及變更告訴人電磁紀錄之行為，仍無解於罪責，
    應就全部犯罪同負全責，是被告所辯，核無足採。
(二)按刑法上連續犯，以行為人之行為係出於概括犯意為要件，
    即必須其多次犯罪行為均在一個預定犯罪計劃以內，惟若二
    犯行間相隔甚久，時間顯非緊接，或犯罪模式並非相仿，縱
    所犯為同一罪名，衡情要難謂係基於初發之意思，應非連續
    犯。查被告固於94年4月間因在戲谷麻將館之網路遊戲上散
    發販賣虛擬遊戲金幣之不實訊息，經顏進敏得知後向被告購
    買遊戲金幣，雙方乃約定由顏敏進提供帳號及密碼予被告，
    由被告以顏敏進之帳號參與遊戲賭局，以達到移轉遊戲金幣
    之目的，致顏敏進陷於錯誤，被告於取得顏敏進之遊戲帳戶
    、密碼後，未依約將遊戲金幣移轉至顏敏進之帳戶，而未經
    顏敏進同意，以顏敏進之帳號、密碼進入其帳戶後，變更該
    帳戶內虛擬寶物，經臺灣高雄地方法院以96年度訴字第2006
    號判處有期徒刑3月，減為有期徒刑1月又15日確定等情，有
    該案刑事判決書附卷可稽(見本院卷第47頁至第57頁)。惟本
    案犯罪時間於94年12月間，與上開案件犯罪時間相隔達8月
    ，犯罪時間並未緊接，且上開案件與本案犯罪模式並非相仿
    ，被告本次行為與前述已判處罪刑之詐欺行為，因乏證據可
    資證明其係基於一預定犯罪計畫所為，應非出於主觀上始終
    同一犯意之進行，非屬連續犯，而無裁判上一罪關係。本案
    應非上開判決效力所及，本院自應就被告之本案犯行另為實
    體審理，附此載明。
四、論罪科刑之理由：
(一)被告行為後，刑法業於94年2月2日修正公布，於95年7月1日
    修正施行。修正後刑法第2條第1項之規定係規範行為後法律
    變更所生新舊法律比較適用之準據法，雖亦經修正，但因屬
    適用法律之準據法，本身尚無比較新舊法之問題，應一律適
    用修正後刑法第2條第1項之規定，為從舊從輕之比較。而刑
    法修正之比較新舊法，應就罪刑有關之共犯、未遂犯、想像
    競合犯、牽連犯、連續犯、結合犯，以及累犯加重、自首減
    輕暨其他法定加減原因(如身分加減)與加減例等一切情形，
    本於統一性及整體性原則，綜其全部罪刑之結果而為比較(
    最高法院95年度第8次刑事庭會議關於刑法94年修正施行後
    之法律比較適用決議參照)。茲就本案罪刑涉及法律變更之
    部分，比較新、舊法如下：
    1.有關罰金刑部分：刑法第339條第2項詐欺得利罪、第358
      條無故入侵他人電腦罪、第359條無故變更他人電腦之電
      磁紀錄罪，法定刑分別得科或併科銀元1千元、10萬元、
      20 萬元以下罰金。而刑法第33條第5款關於罰金刑之規定
      ，由「罰金：銀元1元以上」，修正為「罰金：新臺幣100
      0元以上，以百元計算之」，本案關於罰金刑部分，經比
      較新、舊法結果，應適用被告行為時法即修正前刑法第33
      條第5款之規定較有利於被告。
    2.有關共同正犯部分：刑法第28條有關共同正犯之規定，修
      正前正犯定義則為共同「實施」犯罪。依刑法修正立法理
      由，修正前所指「實施」概念，涵蓋「陰謀、預備、著手
      、實行(31年院字2404號解釋參照)，範圍較廣。修正後刑
      法第28條針對正犯意義，重新定義為共同「實行」犯罪。
      依刑法修正立法理由，修正後正犯定義，則僅限於「實行
      」而已，而「實行」則著重於直接從事構成犯罪事實之行
      為，是修正後刑法共同正犯之範圍已有限縮，排除陰謀犯
      、預備犯之共同正犯。修正前後刑法就共同正犯之範圍既
      因此而有變動，自屬犯罪後法律有變更，而修正後刑法之
      規定並非較有利於被告，應適用被告行為時之規定。
    3.有關牽連犯部分：修正前刑法第55條後段關於牽連犯之規
      定，於被告行為後亦已刪除。本案被告所犯詐欺取財罪、
      無故入侵他人電腦罪、無故變更他人電腦之電磁紀錄罪，
      彼此間具有方法、目的之牽連關係，如依修正前刑法規定
      ，應僅從一重論以無故變更他人電腦之電腦電磁紀錄罪；
      然若依修正後之刑法，因已刪除牽連犯之規定，則應依數
      罪併罰之規定分論併罰。比較新舊法之規定，修正後之規
      定並非較有利於被告，依刑法第2條第1項前段之規定，應
      依被告行為時即修正前刑法第55條後段以牽連犯論處。
    4.有關累犯部分，修正前刑法第47條規定受有期徒刑之執行
      完畢，或受無期徒刑或有期徒刑一部之執行而赦免後，5
      年以內再犯有期徒刑以上之罪者，為累犯，加重本刑至2
      分之1。而修正後之刑法第47條第1項則規定受徒刑之執行
      完畢，或一部之執行而赦免後，5年以內故意再犯有期徒
      刑以上之罪者，為累犯，加重本刑至2分之1。是關於構成
      累犯之要件，已經修正，自屬行為後法律有變更，非屬單
      純文字修正，亦非實務見解之明文化，應有修正後刑法第
      2條第1項「從舊從輕」原則之適用 (最高法院96年度臺上
      字第6439、6651號判決意旨參照)。本案被告所犯為故意
      犯罪，無論適用新法或舊法，悉應論以累犯，是依新舊法
      比較之結果，修正後新法有關累犯之規定既未較有利於被
      告，自應適用行為時法即修正前刑法第47條規定論處。
    5.修正前刑法第68條規定拘役或罰金加減者，僅加減其最高
      度。惟此次刑法修正，既將罰金最低金額修正為新臺幣1
      千元，當不致因加減其最低度，而產生不滿1元之零數，
      允宜與有期徒刑相同，許其最高度及最低度同加減之，故
      併入修正後刑法第67條，而規定有期徒刑或罰金加減者，
      其最高度及最低度同加減之。本案被告所犯罪，既因累犯
      而加重其刑，則因修正前刑法第68條規定罰金最低度不予
      加重，較諸修正後刑法第67條規定罰金最低度亦予加重之
      規定，顯然較有利於被告，比較新舊法之結果，以被告行
      為時法律即修正前刑法第68條規定，較有利於被告。
    6.經綜合比較新、舊法之結果，以被告行為時之修正前刑法
      較有利於被告，應依刑法第2條第1項前段，適用被告行為
      時之修正前刑法規定論處。
(二)按告訴人被詐騙之虛擬寶物、金幣等物，性質上雖僅係電磁
    紀錄，惟在網路遊戲之環境中，以虛擬之道具為主之交易，
    為一般人所週知，故上開電磁紀錄應認為係具有經濟價值之
    物品，可為財產犯罪之客體。又被告甲○○與「韋六二」等
    成年人無故輸入屬於告訴人之帳號、密碼，進而變更屬於告
    訴人該帳號之電磁記錄，核被告甲○○所為，係犯刑法第33
    9條第2項之詐欺得利罪、第358條之侵入他人電腦設備、第3
    59條之無故變更他人電腦之電磁紀錄罪。被告與「韋六二」
    等成年人雖有多次無故變更電腦電磁紀錄行為，惟其係於密
    接時間，利用同一犯罪機會接續為之，為接續犯。又起訴書
    所犯法條欄雖漏未引用刑法第339條第2項之條文，惟於犯罪
    事實欄內已明確記載此部分之事實，本院自應加以審理；另
    刑法第359條所稱之取得，乃係指無權取得電腦電磁紀錄之
    人，以非法刺探他人電腦中之資料，並加以複製而言，而告
    訴人被詐騙之虛擬寶物、裝備等虛擬之道具，係屬無法複製
    而須以該遊戲中使用之金幣購買，應係構成無故變更他人電
    磁紀錄之行為，檢察官認被告所為，係無故取得他人電磁紀
    錄云云，容有誤會，惟其起訴所指之事實既屬同一，本院自
    仍應適用正確法條依法審理，均附此敘明。
(三)被告與「韋六二」等成年人間就上開犯罪，彼此間有犯意聯
    絡及行為分擔，為共同正犯。
(四)被告所犯前開3罪間，有方法、目的之牽連，為牽連犯，應
    依修正前刑法第55條後段之規定從一重之無故變更他人電腦
    之電磁紀錄罪論處。
(五)被告有如犯罪事實欄所載論罪科刑執行情形，有卷附臺灣高
    等法院被告前案紀錄表1份可按，其受有期徒刑執行完畢後
    5年以內再故意犯本案法定刑為有期徒刑之罪，為累犯，應
    依修正前刑法第47條規定加重其刑。
(六)爰審酌被告年紀尚輕，不思努力上進，在虛擬網路世界，巧
    設騙局，詐騙他人，並侵入他人電腦設備，變更他人電腦之
    電磁紀錄，影響他人權利甚巨，惟念其犯後坦承犯行，非不
    知悔悟，且詐得之金額非鉅，及尚未與告訴人達成和解等一
    切情狀，量處如主文所示之刑，並諭知易科罰金之折算標準
    。又有關易科罰金部分，被告行為後，罰金罰鍰提高標準條
    例第2條業已刪除，而刑法第41條第1項前段易科罰金折算標
    準，已由修正前之銀元100元、200元、300元 (即新臺幣300
    元、600元、900元)折算1日，修正為新臺幣1,000元、2,000
    元、3,000元折算1日，並刪除「因身體、教育、職業、家庭
    之關係或其他正當事由，執行顯有困難」之條件，因屬科刑
    規範事項變更，其折算標準為裁判時所應諭知，自有就新舊
    法規定比較必要，經比較新舊法結果，以被告行為時即修正
    前刑法較有利於被告，應依刑法第2條第1項前段規定，適用
    修正前刑法第41條第1項前段、修正前罰金罰鍰提高標準條
    例第2條規定，定其折算標準。
(七)本件被告犯罪時間於96年4月24日以前，合於中華民國96年
    罪犯減刑條例第2條第1項規定之基準日之前，所宣告之刑
    又未逾有期徒刑1年6月，不在該條例第3條第1項第15款所
    定排除減刑之列，應依該條例第2條第1項第3款之規定，減
    其宣告刑2分之1，並諭知易科罰金之折算標準，以示懲警。
五、應適用之法條：依刑事訴訟法第299條第1項前段，刑法第2
    條第1項前段、第28條 (修正前)、第339條第2項、第1項、
    第358條、第359條、第55條後段 (修正前)、第47條 (修正
    前)、第41條第1項前段 (修正前)，中華民國96年罪犯減刑
    條例第2條第1項第3款、第7條，罰金罰鍰提高標準條例第1
    條前段、第2條 (修正前)，判決如主文。
本案經檢察官丙○○到庭執行職務。
中    華    民    國    97    年    1     月    29    日
                  刑事第一庭審判長法  官  陳中和
                                  法  官  蔡玉雪
                                  法  官  簡芳潔
以上正本證明與原本無異。
如不服本判決應於收受本判決後10日內向本院提出上訴書狀；上
訴書狀應敘述具體理由。未敘述上訴理由者，應於上訴期間屆滿
後20日內向本院補提理由書狀（均須按他造當事人之人數附繕本
）。「切勿逕送上級法院」。
告訴人或被害人對於本判決如有不服，請書具不服之理由狀，請
求檢察官上訴者，其上訴期間之計算係以檢察官收受判決正本之
「切勿逕送上級法院」。
                                  書記官  林慧芬
中    華    民    國    97    年    1     月    30    日
附表：
 麻將館購物金幣紀錄
┌──┬────────┬───┬────┬───────┬────────┐
│編號│時間            │種類  │金幣    │狀態          │購物資訊        │
├──┼────────┼───┼────┼───────┼────────┤
│ 1  │94/12/9 23：23  │購物  │60499   │賣勳章        │0000000         │
├──┼────────┼───┼────┼───────┼────────┤
│ 2  │94/12/9 23：23  │購物  │45300   │賣勳章        │950673          │
├──┼────────┼───┼────┼───────┼────────┤
│ 3  │94/12/9 23：23  │購物  │35399   │賣勳章        │0000000         │
├──┼────────┼───┼────┼───────┼────────┤
│ 4  │94/12/9 23：26  │購物  │-60000  │買賣身上衣服  │舊：0,新：309   │
├──┼────────┼───┼────┼───────┼────────┤
│ 5  │94/12/9 23：26  │購物  │-60000  │買賣身上衣服  │舊：0,新：308   │
├──┼────────┼───┼────┼───────┼────────┤
│ 6  │94/12/9 23：27  │購物  │-60000  │買賣身上衣服  │舊：0,新：308   │
├──┼────────┼───┼────┼───────┼────────┤
│ 7  │94/12/9 23：27  │購物  │-60000  │買賣身上衣服  │舊：0,新：308   │
├──┼────────┼───┼────┼───────┼────────┤
│ 8  │94/12/9 23：28  │購物  │63500   │賣勳章        │0000000         │
├──┼────────┼───┼────┼───────┼────────┤
│ 9  │94/12/9 32：28  │購物  │16000   │賣勳章        │680644          │
├──┼────────┼───┼────┼───────┼────────┤
│ 10 │94/12/9 23：30  │購物  │-60000  │買賣身上衣服  │舊：0,新：308   │
├──┼────────┼───┼────┼───────┼────────┤
│ 11 │94/12/9 23：34  │購物  │15100   │賣勳章        │960957          │
└──┴────────┴───┴────┴───────┴────────┘
大老二館購物金幣紀錄
┌──┬────────┬───┬────┬───────┬────────┐
│編號│時間            │種類  │金幣    │狀態          │購物資訊        │
├──┼────────┼───┼────┼───────┼────────┤
│ 1  │94/12/9 23：20  │購物  │14199   │賣勳章        │210868          │
├──┼────────┼───┼────┼───────┼────────┤
│ 2  │94/12/9 23：20  │購物  │3000    │賣勳章        │599143          │
└──┴────────┴───┴────┴───────┴────────┘
十三支館購物金幣紀錄
┌──┬────────┬───┬────┬───────┬────────┐
│編號│時間            │種類  │金幣    │狀態          │購物資訊        │
├──┼────────┼───┼────┼───────┼────────┤
│ 1  │94/12/9 23：23  │購物  │3240    │買賣身上衣服  │舊：323,新：0   │
├──┼────────┼───┼────┼───────┼────────┤
│ 2  │94/12/9 23：23  │購物  │9450    │賣衣櫃衣服    │                │
├──┼────────┼───┼────┼───────┼────────┤
│ 3  │94/12/9 23：23  │購物  │2779    │賣勳章        │54207           │
├──┼────────┼───┼────┼───────┼────────┤
│ 4  │94/12/9 23：23  │購物  │3000    │賣勳章        │384471          │
├──┼────────┼───┼────┼───────┼────────┤
│ 5  │94/12/9 23：26  │購物  │54000   │買賣身上衣服  │舊：308,新：0   │
├──┼────────┼───┼────┼───────┼────────┤
│ 6  │94/12/9 23：26  │購物  │54000   │賣衣櫃衣服    │                │
├──┼────────┼───┼────┼───────┼────────┤
│ 7  │94/12/9 23：29  │購物  │54000   │買賣身上衣服  │舊：308,新：0   │
├──┼────────┼───┼────┼───────┼────────┤
│ 8  │94/12/9 23：29  │購物  │54000   │賣衣櫃衣服    │                │
├──┼────────┼───┼────┼───────┼────────┤
│ 9  │94/12/9 23：31  │購物  │54000   │買賣身上衣服  │舊：308,新：0   │
├──┼────────┼───┼────┼───────┼────────┤
│ 10 │94/12/9 23：31  │購物  │30000   │賣衣櫃        │-1              │
└──┴────────┴───┴────┴───────┴────────┘
附錄論罪科刑法條：
中華民國刑法第359條
無故取得、刪除或變更他人電腦或其相關設備之電磁紀錄，致生
損害於公眾或他人者，處5年以下有期徒刑、拘役或科或併科20
萬元以下罰金。
中華民國刑法第358條
無故輸入他人帳號密碼、破解使用電腦之保護措施或利用電腦系
統之漏洞，而入侵他人之電腦或其相關設備者，處3年以下有期
徒刑、拘役或科或併科10萬元以下罰金。
中華民國刑法第339條
意圖為自己或第三人不法之所有，以詐術使人將本人或第三人之
物交付者，處5年以下有期徒刑、拘役或科或併科1千元以下罰金
。
以前項方法得財產上不法之利益或使第三人得之者，亦同。
前二項之未遂犯罰之。


司法院資訊處製作；財團法人民間司法改革基金會備份。
